【裁判字號】    99,裁,613
【裁判日期】    990318
【裁判案由】    地籍重測
【裁判全文】
最  高  行  政  法  院  裁  定
                                       99年度裁字第613號
上  訴  人  甲○○
被 上訴 人  臺中縣政府
代  表  人  乙○○
上列當事人間地籍重測事件，上訴人對於中華民國98年12月29日
臺中高等行政法院98年度訴字第187號判決，提起上訴，本院裁
定如下：
    主  文
上訴駁回。
上訴審訴訟費用由上訴人負擔。
    理  由
一、按對於高等行政法院判決之上訴，非以其違背法令為理由，
    不得為之，行政訴訟法第242條定有明文。依同法第243條第
    1項規定，判決不適用法規或適用不當者，為違背法令；而
    判決有同條第2項所列各款情形之一者，為當然違背法令。
    是當事人對於高等行政法院判決上訴，如依行政訴訟法第24
    3條第1項規定，以高等行政法院判決有不適用法規或適用不
    當為理由時，其上訴狀或理由書應有具體之指摘，並揭示該
    法規之條項或其內容；若係成文法以外之法則，應揭示該法
    則之旨趣，倘為司法院解釋或本院之判例，則應揭示該判解
    之字號或其內容。如以行政訴訟法第243條第2項所列各款情
    形為理由時，其上訴狀或理由書，應揭示合於該條項各款之
    事實。上訴狀或理由書如未依此項方法表明者，即難認為已
    對高等行政法院判決之違背法令有具體之指摘，其上訴自難
    認為合法。
二、上訴人上訴主張：重測非重劃若無侵佔鄰地，則不得位移，
    重測前後地籍圖不一，明顯有誤，上訴人於公告前即予舉發
    ，惟被上訴人卻不自動修正，竟稱已公告不可修正。上訴人
    在公告期間多次口頭提出異議，惟重測人員均以各種理由拖
    延，致造成時間延誤。又重測人員在沒有先測量，亦未依現
    場以釘有界樁位置測量，就叫共有人顏陳猜之代理人顏生義
    蓋章，與法不符。又上訴人有申請鑑界設定界標在先，施測
    人員如有遵照重測程序進行，設有界標，再參照舊地籍圖施
    測，就不會產生位移現象，用錯誤之協助指界之方式，徒增
    爭議。系爭臺中縣大安鄉○○段279-1地號土地協助指界之
    通知單於指界當天始送達，已逾指界之時間超過2小時，致
    上訴人及共有人無法準時到達現場，嗣詢問主測人員，其回
    答與田埂無誤，事後亦無通知上訴人及共有人協助指界，即
    有違法，原判決未予審酌，判決違背法令等語。經核，原判
    決業已就上訴人與顏陳猜共有坐落臺中縣大安鄉○○段279
    、279-1地號之土地，參加被上訴人民國95年度臺中縣大安
    鄉地籍圖重測，因上訴人未依規定於地籍調查日期到場指界
    ，亦未於協助指界日期到場，臺中縣大甲地政事務所乃依土
    地共有人顏陳猜之代理人顏生義之到場指界實施測量並公告
    後，上訴人就中庄段279地號測量結果申請異議複丈，因上
    訴人未於通知之限期內到場指界，不符土地法第46條之3第2
    項申請異議複丈之規定；系爭279-1地號土地之重測結果經
    被上訴人公告後，上訴人未於土地法第46條之3第2項所定公
    告期間內提出異議，則系爭土地之重測結果，於公告期滿即
    已確定。是被上訴人依同條第3項之規定，將此公告期滿之
    重測結果，辦理土地標示變更登記，自屬有據。至於上訴人
    陳稱大甲地政事務所就系爭279-1地號土地協助指界之通知
    於指界當天（95年9月4日）始送達，已逾指界之時間（上午
    10時），主張該送達不合法乙節，縱使屬實，惟上訴人既未
    就系爭279-1地號土地重測結果於公告期間內申請異議複丈
    ，對於該筆土地重測結果已發生確定之效力並不生影響等情
    論述甚詳。
三、本件上訴人對於高等行政法院判決上訴，雖以該判決違背法
    令為由，惟核其上訴理由，係就原審取捨證據、認定事實之
    職權行使，指摘其為不當，並就原審已論斷者，泛言未論斷
    ，或就原審所為論斷，泛言其論斷矛盾，而非具體說明其有
    何不適用法規或適用法規不當之情形，並揭示該法規之條項
    或其內容，及合於行政訴訟法第243條第2項所列各款之事實
    ，難認對該判決之如何違背法令已有具體之指摘。依首開規
    定及說明，應認其上訴為不合法。
四、據上論結，本件上訴為不合法。依行政訴訟法第249條第1項
    前段、第104條、民事訴訟法第95條、第78條，裁定如主文
    。
中    華    民    國    99    年    3     月    18    日
                    最高行政法院第二庭
                        審判長法官  鍾  耀  光
                              法官  林  茂  權
                              法官  曹  瑞  卿
                              法官  黃  淑  玲
                              法官  鄭  小  康
以  上  正  本  證  明  與  原  本  無  異
中    華    民    國    99    年    3     月    18    日
                              書記官  黃  淑  櫻


司法院資訊處製作；財團法人民間司法改革基金會備份。
